臺灣高雄地方法院民事判決
111年度雄簡字第566號
原      告  梁惠香  
被      告  李易軒  

上列當事人間給付租金事件，本院於民國111年6月13日辯論終結
，判決如下：
    主  文
被告應給付原告新臺幣180,000元及自民國110年12月10日起至清
償日止按週年利率百分之5計算之利息。
原告其餘之訴駁回。
訴訟費用由被告負擔。
本判決第1項得假執行。但被告以新臺幣180,000元為原告預供擔
保後得免為假執行。
    事實及理由
一、原告主張：被告前向原告承租房屋，約定每月租金新臺幣（
    下同）1,000元，詎被告自民國107年8月起至109年4月未給
    付租金，尚積欠租金180,000元。即便兩造沒有訂立租約，
    被告也同意由其給付租金等語。並聲明：被告應給付原告18
    0,000元及自110年1月1日起至清償日止，按週年利率百分之
    5計算之利息。
二、被告則以：原告是被告前妻之母，兩造間沒有訂立租約。被
    告在110年12月26日於通訊軟體中表示會給付原告180,000元
    是因為原告說生活開銷應該由被告負擔，情緒勒索被告，被
    告受到影響才會說給原告房租等詞置辯。並聲明：原告之訴
    駁回。　　
三、得心證之理由
  ㈠兩造間未訂立租賃契約： 
  ⒈按當事人主張有利於己之事實者，就其事實有舉證之責任，
    民事訴訟法第277條本文定有明文。原告主張兩造有租賃契
    約為被告否認，是依上開規定，應由原告先為證明。
　⒉原告主張兩造有租賃契約乙情，未提出任何客觀證據以實其
    說。且原告自陳略以：是女兒跟伊說要租房子的，租金是伊
    女兒跟伊談的，房租是伊女兒匯款給我的，女兒說是被告給
    他錢再轉給我等語( 見本院卷第58頁)。可見租賃契約必要
    係由原告女兒與原告洽談，並非由被告向原告為承租之意思
    表示。縱租金來源係由被告支付，此係被告與原告女兒間就
    家庭開支之約定與分配，不足以證明兩造有成立租賃契約。
　　此外，原告復未提出其他事證足證其此部分主張為真實。故
    難認兩造間有成立租賃契約。
  ㈡被告承擔原告女兒積欠之租金債務，故原告請求被告給付有
    理由：
　⒈按第三人與債權人訂立契約承擔債務人之債務者，其債務於
    契約成立時，移轉於該第三人，民法第300條定有明文。原
    告主張被告同意負擔給付租金債務，為被告所否認。依前引
    民事訴訟法第277條應由原告先為證明，原告舉證至相當程
    度後，被告得提反證為答辯。
　⒉原告就其主張被告承擔租金債務之事實，業據其提出被告不
    爭執真正之通訊軟體對話紀錄為憑( 見本院卷第13頁)。該
    對話紀錄內容略以：欠你的180,000元房租會想辦法盡快還
    你的等語。足見被告同意由其支付原告積欠之租金。被告雖
    辯稱當時是因受情緒影響才會同意支付云云。惟此仍係被告
    考量其與原告、前配偶間之關係與情誼而同意支付，不足以
    證明其為債務承擔之意思表示有瑕疵而無效。故原告據此請
    求被告給付租金，洵屬有據。
  ㈢原告請求之遲延利息應自110年12月10日起算：
　⒈按給付有確定期限者，債務人自期限屆滿時起，負遲延責任
    。給付無確定期限者，債務人於債權人得請求給付時，經其
    催告而未為給付，自受催告時起，負遲延責任，民法第229
    條定有明文。
　⒉原告固請求被告自110年1月1日起算遲延利息，惟原告未提租
    賃契約或其他證據證明本件債務為給付有確定期限債務，亦
    未證明給付期限為109年12月31日，是原告請求自110年1月1
    日起算利息，自難採信。是以本件應屬未確定期限債務，應
    於得請求且經催告未給付始負遲延責任。被告稱在前開通訊
    軟體對話紀錄前原告沒有請求給付等語( 見本院卷第59頁)
    ，原告復未提於此前有催告給付之事證，是以通訊軟體對話
    時間認屬催告給付，被告經催告後仍未給付，自110年12月1
    0日起負遲延責任。
四、從而，原告依債務承擔之法律關係請求被告給付180,000元
    及自110年12月10日起至清償日止按週年利率百分之5計算之
    利息為有理由，應予准許。
五、本件原告勝訴部分，係適用簡易訴訟程序所為被告敗訴之判
     決，依民事訴訟法第389 條第1 項第3 款之規定，應依職
    權 宣告假執行。並依職權諭知免為假執行之擔保金額。
六、又原告請求180,000元為全部勝訴判決，僅部分利息請求無
    理由，而利息不併算訴訟標的價額，故訴訟費用由被告負擔
    ，附此說明。至兩造其餘之攻擊防禦方法及未經援用之證據
    ，經本院斟酌後，認為均不足以影響本判決之結果，自無逐
    一詳予論駁之必要，併此敘明。　　　　
七、據上論結，原告之訴有理由，依民事訴訟法第436 條第2 項
    、第79條、第389 條第1 項第3 款、第392 條第2 項規定，
    判決如主文。
中　　華　　民　　國　　111 　年　　6 　　月　　27　　日
                  高雄簡易庭　法　　　官  楊詠惠
以上正本係照原本作成。
如不服本判決，應於送達後20日內，向本院提出上訴狀並表明上
訴理由，如於本判決宣示後送達前提起上訴者，應於判決送達後
20日內補提上訴理由書（須附繕本）。
中　　華　　民　　國　　111 　年　　6 　　月　　27　　日
      　　　　　　　　　　　　書　記　官  蔡佩珊